【裁判字號】    98,抗,634
【裁判日期】    981211
【裁判案由】    假處分
【裁判全文】
臺灣高等法院臺中分院民事裁定           98年度抗字第634號
抗  告  人  甲○○
相  對  人  合作金庫商業銀行股份有限公司
法定代理人  乙○○
上列當事人間假處分事件，抗告人對於中華民國98年7月27日臺
灣苗栗地方法院98年度裁全字第512號裁定，提起抗告，本院裁
定如下：
    主  文
抗告駁回。
抗告訴訟費用由抗告人負擔。
    理  由
一、本件抗告意旨略以：系爭土地抵押權係於民國97年2月15日
    設定登記，並於98年2月9日保存登記，抗告人與坤欣建設公
    司之交易日期為98年1月15日，並於98年5月27日完成移轉登
    記，依當期所查之建物騰本公示狀態，該建物並無其他他項
    權利登記，依民法第758條規定：不動產物權依法律行為而
    取得、設定、喪失及變動者，非經登記不生效力。又依土地
    登記規則第138條第3項：囑託登記標的物如已由登記名義人
    申請移轉與第三人，並已登記完畢者，登記機關應即將無從
    辦理之事實，函復法院或行政執行處。相對人於房屋建築完
    成至移轉交易期間，有長達142天之時間，應為其抵押權相
    關權利之行使，其怠於行使權利之事實甚明，不利益責任不
    應轉由善意第三人之抗告人負擔等語。
二、按債權人就金錢請求以外之請求，欲保全強制執行者，得聲
    請假處分。假處分，非因請求標的之現狀變更，有日後不能
    強制執行，或甚難執行之虞者，不得為之。民事訴訟法第53
    2條定有明文。又假處分僅為保全強制執行方法之一種，苟
    合於上開假處分條件，並經債權人敘明假處分之原因存在，
    法院即得為准許假處分之裁定。至於主張之實體上理由，是
    否正當，乃屬本案問題，非假處分裁判中所能解決（最高法
    院20年抗字第5號裁定參照）。又按假處分固非確定私權之
    訴訟程序，債權本案請求是否確實存在，本非該保全程序所
    應審究之事項。但債權人請求及假處分之原因，依民事訴訟
    法第533條準用第526條第1項規定，仍應釋明之，如聲請假
    處分，不能就其本案請求及假處分之原因，提出能即時調查
    之證據以釋明之者，亦應駁回其聲請(最高法院96年度台抗
    字第47號裁定要旨參照)。
三、經查：相對人主張第三人坤欣建設有限公司於98年1月7日邀
    同第三人李木生、及李木興為連帶保證人，向其申貸建築融
    資額度為新台幣（下同）170,000,000元，惟第三人坤欣建
    設有限公司遲未依借款時簽具切結書之約定，將原裁定附表
    編號2之建物設定抵押登記予債權人，並分別於98年1月22日
    、及98年5月27日將該附表所示不動產移轉登記於抗告人名
    下，嗣第三人坤欣建設有限公司於98年6月15日發生退票4張
    ，退票金額合計為792,848元，顯有日後不能強制執行之虞
    ，為保障其債權，防止如該附表所示之不動產再移轉變更現
    況，而有假處分之必要等語。查相對人就本件假處分之請求
    、及假處分之原因，業經其敘明如上，並提出本票、連帶保
    證書、授信約定書、切結書、退票理由單、通知書、催收紀
    錄及苗栗縣竹南地政事務所土地異動索引等件為證，原裁定
    以相對人已為上開之釋明，惟釋明仍有不足者，因相對人陳
    明願供擔保，應認已足補其釋明之不足，而裁定相對人為抗
    告人供擔保後，抗告人對該附表所列不動產不得讓與，設定
    抵押，出租及其他一切處分行為，經核並無不合。抗告人以
    上由，提起抗告，惟核抗告人上開所述，均係實體上理由，
    抗告人所述是否正當，係屬本案問題，非假處分程序中所能
    解決，揆諸首揭說明，應認抗告為無理由。
三、據上論結，本件抗告為無理由，爰依民事訴訟法第495條之
    1第1項、第449條第1項、第95條、第78條，裁定如主文。
中    華    民    國    98    年    12    月    11    日
                民事第四庭    審判長法  官  陳蘇宗
                                    法  官  黃永祥
                                    法  官  張浴美
以上正本係照原本作成。
再為抗告應以適用法規顯有錯誤為理由。
如提起再抗告者應於裁定送達後10日內向本院提出抗告理由狀（
須按照他造人數附具繕本）並繳納抗告裁判費新臺幣1,000元，
同時委任律師或具有律師資格之關係人為代理人。
                                    書記官  阮正枝
中    華    民    國    98    年    12    月    11    日
                                                      Ｖ

司法院資訊處製作；財團法人民間司法改革基金會備份。
